最高法院刑事判決                                八十八年度台上字第五一三號
    上  訴  人  戊○○
                甲○○
                丙○○
                乙○○
                丁○○
    右  一  人
    選任辯護人  楊佳璋律師
右上訴人等因走私案件，不服台灣高等法院中華民國八十七年十月二十日第二審判決
（八十七年度上訴字第一五八二號，起訴案號：台灣士林地方法院檢察署八十六年度
偵字第一○二九二號），提起上訴，本院判決如左：
    主  文
原判決關於丁○○部分撤銷，發回台灣高等法院。
其他上訴駁回。
    理  由
一發回部分：
本件原判決認定上訴人丁○○以新台幣（下同）一萬元之代價僱用戊○○擔任船長；
九千元之代價僱用甲○○為輪機長；八千元之代價僱用丙○○及乙○○為船員。於民
國八十六年十月六日晚上八時五十五分，五人基於私運管制物品之犯意聯絡，共同駕
駛「順福十二號」漁船出港。次日上午七時許駛至台北縣富貴角西北西外海約五十浬
海域，與香港籍「珠香」木殼漁船及三艘不知名大陸木殼漁船上，接駁已逾公告數額
之大陸漁產文蛤四○五○公斤、竹蛤一七五公斤、海瓜子二八四○公斤、紅魽二八○
○尾、加魶六○○尾、花蟹七九五公斤、扇貝一二○公斤等大陸漁貨，並私運進口至
台灣地區。於同日晚上十一時十五分許，在台北縣淡水下圭柔山外海五浬，北緯二五
度十九分、東經一二一度二三分我國海域，為內政部警政署保安警察第七總隊第一大
隊第一中隊查獲，並扣得丁○○所有前開逾公告數額之管制物品等情。因而將第一審
關於此部分之判決撤銷，改判論處上訴人丁○○共同私運管制物品進口逾公告數額罪
刑，固非無見。
惟查：(一)本件上訴人所私運管制物品進口之大陸漁產品，雖經財政部基隆關稅局核定
其完稅價格為五十八萬一千一百六十五元。但嗣後該局複核之結果，其完稅價格改為
二十一萬一千六百八十元，有該局八十七年三月十日基普緝字第八七一○二一七五號
函可按（見第一審卷第八十一頁）。原判決理由之說明，仍引用該局前所核定之完稅
價格五十八萬一千一百六十五元為論處上訴人罪刑之依據，顯與前揭卷內所附資料不
符，自有理由矛盾之違法。(二)按走私行為之處罰，海關緝私條例及懲治走私條例無規
定者，適用刑法或其他有關法律，懲治走私條例第十一條定有明文。本件原判決認定
上訴人與戊○○等人共同私運管制物品進口逾公告數額罪，引用刑法之規定論處其罪
刑。但於據上論結欄內，卻疏未引用該條例第十一條之規定，難認適法。(三)本件上訴
人所有之走私物品，業經基隆關稅局為沒入之處分（見原審卷第六十八頁），原判決
仍為沒收之諭知，亦有未當。上訴意旨執以指摘原判決關於此部分不當，為有理由，
應認有發回更審之原因。
二駁回部分：
查第三審上訴書狀，應敘述上訴之理由，其未敘述者，得於提起上訴後十日內補提理
由書於原審法院，已逾上述期間，而於第三審法院未判決前仍未提出上訴理由書狀者
，第三審法院應以判決駁回之，刑事訴訟法第三百八十二條第一項、第三百九十五條
後段規定甚明。本件上訴人戊○○、甲○○、丙○○、乙○○因走私案件，不服原審
判決，於民國八十七年十一月四日提起上訴，並未敘述理由，迄今逾期已久，於本院
未判決前仍未提出，依上開規定其上訴自非合法，應予駁回。
據上論結，應依刑事訴訟法第三百九十七條、第四百零一條、第三百九十五條後段，
判決如主文。
中      華      民      國    八十八    年      二      月      四      日
                              最高法院刑事第九庭
                                  審判長法官  吳  雄  銘
                                        法官  羅  一  宇
                                        法官  石  木  欽
                                        法官  王  憲  義
                                        法官  陳  世  雄
      右正本證明與原本無異
                                              書  記  官
中      華      民      國    八十八    年      二      月      八      日
